【裁判字號】    97,訴,2265
【裁判日期】    970612
【裁判案由】    毒品危害防制條例
【裁判全文】
臺灣板橋地方法院刑事判決              97年度訴字第2265號
公  訴  人  臺灣板橋地方法院檢察署檢察官
被      告  甲○○
上列被告因違反毒品危害防制條例案件，經檢察官提起公訴（97
年度毒偵字第2953號），因被告於準備程序中就被訴事實為有罪
之陳述，經本院合議庭裁定由受命法官獨任進行簡式審判程序，
並判決如下：
    主  文
甲○○施用第一級毒品，累犯，處有期徒刑捌月。扣案之海洛因
壹包（驗餘淨重零點零壹伍捌公克），沒收並銷燬；扣案之上開
海洛因外包裝袋壹個及注射針筒壹支，均沒收。
    事  實
一、甲○○前於民國92年間因竊盜案件，經臺灣臺北地方法院以
    92年度易字第794 號判決判處有期徒刑7 月確定，並於93年
    10月1 日縮刑期滿執行完畢。又其前於91年間因施用毒品案
    件，經臺灣臺北地方法院以91年度毒聲字第493 號裁定送觀
    察、勒戒，因認無繼續施用毒品之傾向，於91年3 月26日執
    行完畢釋放出所，並由台灣臺北地方法院檢察署檢察官以91
    年度毒偵字第386 號為不起訴處分確定；復於95年11月間施
    用毒品，經同院以96年度訴字第555 號判處有期徒刑1 年，
    依法減為有期徒刑6 月確定；又因施用毒品案件，經同院以
    96年度訴字第1636號判處有期徒刑8 月確定。詎仍不知悔改
    ，於觀察、勒戒執行完畢釋放後5 年內，再犯上開施用毒品
    案件後，基於施用第一級毒品海洛因之犯意，於97年3 月12
    日15時許，在臺北縣土城市○○街40號8 樓之居所內，以針
    筒注射稀釋後之海洛因之方式，施用海洛因1 次。嗣於同年
    月13日19時許，在臺北縣中和市○○路與華順街口，為警查
    獲，並扣得海洛因1 包（淨重0.0180公克，取樣0.0022公克
    鑑驗用罄，剩餘0.0158公克）及甲○○所有供其施用海洛因
    之注射針筒1 支，另經警採集其尿液送驗後，呈嗎啡陽性反
    應，始查悉上情。
二、案經臺北縣政府警察局海山分局報告臺灣板橋地方法院檢察
    署檢察官偵查起訴。
    理  由
一、上揭施用第一級毒品海洛因之事實，業據被告甲○○於警詢
    、偵查中及本院審理時坦承不諱，而被告為警查獲時採集之
    尿液，經送驗結果呈嗎啡陽性反應，此有臺灣檢驗科技股份
    有限公司CH/2008/30563 號濫用藥物尿液檢驗報告及臺北縣
    政府警察局海山分局毒品案件尿液檢體編號及姓名對照表各
    1 份在卷可佐，另有海洛因1 包（淨重0.0180公克，取樣0.
    0022公克鑑驗用罄，剩餘0.0158公克）及被告所有供其施用
    海洛因之注射針筒1 支扣案可佐，被告上開自白與事實相符
    ，堪信其為真實。又被告前於91年間因施用毒品案件，經臺
    灣臺北地方法院以91年度毒聲字第493 號裁定送觀察、勒戒
    ，因認無繼續施用毒品之傾向，於91年3 月26日執行完畢釋
    放出所，並由臺灣臺北地方法院檢察署檢察官以91年度毒偵
    字第386 號為不起訴處分確定；復於95年11月間施用毒品，
    經同院以96年度訴字第555 號判處有期徒刑1 年，依法減為
    有期徒刑6 月確定；又因施用毒品案件，經同院以96年度訴
    字第1636號判處有期徒刑8 月確定，有臺灣高等法院被告前
    案紀錄表1 份在卷可佐，其於觀察、勒戒執行完畢釋放後5
    年內，再犯上開施用毒品案件後，再為本件施用毒品犯行，
    應可認定。本案事證明確，被告犯行洵堪認定，應予依法論
    科。
二、核被告甲○○所為，係犯毒品危害防制條例第10條第1 項之
    施用第一級毒品罪。被告於施用前後持有海洛因之低度行為
    ，為其施用之高度行為所吸收，不另論罪。又被告前於92年
    間因竊盜案件，經臺灣臺北地方法院以92年度易字第794 號
    判決判處有期徒刑7 月確定，並於93年10月1 日縮刑期滿執
    行完畢，有上開前案紀錄表1 份在卷可稽，其於5 年以內故
    意再犯本件有期徒刑以上之罪，為累犯，依刑法第47條第1
    項規定加重其刑。爰審酌被告有多次毒品前科紀錄、其犯罪
    之手段、國中畢業之智識程度、家庭狀況、施用毒品係對自
    己身體之殘害，及其犯罪後坦承犯行之態度等一切情狀，量
    處如主文所示之刑。
三、扣案米白色粉末1 包（淨重0.0180公克，取樣0.0022公克鑑
    驗用罄，剩餘0.0158公克），為第一級毒品海洛因，有交通
    部民用航空局航空醫務中心航藥鑑字第0972076 號毒品鑑定
    書1 份附卷可憑，應依毒品危害防制條例第18條第1 項前段
    規定，沒收銷燬之。又包裝上開海洛因之外包裝袋1 只，非
    不可與毒品分離，係用於包裹毒品，防止其裸露、潮濕，便
    於攜帶施用，另扣按之注射針筒1 支，係被告所有，且供其
    施用海洛因所用之物，業據被告於本院審理中供明在卷，應
    依刑法第38條第1 項第2 款規定，宣告沒收。
據上論斷，應依刑事訴訟法第273 條之1 第1 項、第299 條第 1
項前段，毒品危害防制條例第10條第1 項、第18條第1 項前段，
刑法第11條前段、第47條第1 項、第38條第1 項第2 款，判決如
主文。
本案經檢察官陳旻源到庭執行職務。
中    華    民    國    97    年    6     月    12    日
                  刑事第十三庭  法  官  俞秀美
以上正本證明與原本無異。
如不服本判決，應於判決送達後10日內向本院提出上訴狀（應附
繕本）。
                                書記官  謝怡貞
中    華    民    國    97    年    6     月    13    日
附錄本案論罪科刑之法條：
毒品危害防制條例第10條
施用第一級毒品者，處 6 月以上 5 年以下有期徒刑。
施用第二級毒品者，處3 年以下有期徒刑。


司法院資訊處製作；財團法人民間司法改革基金會備份。
